臺灣雲林地方法院刑事裁定
111年度聲字第668號
聲  請  人  臺灣雲林地方檢察署檢察官
受  刑  人  曾柏樺




上列聲請人因受刑人數罪併罰有二裁判以上，聲請定其應執行之
刑（111年度執緝字第202號），本院裁定如下：
    主  文
曾柏樺所犯如附表所示之罪刑，應執行有期徒刑貳年。
    理  由
一、聲請意旨略以：受刑人曾柏樺因犯詐欺等案件，先後經判決
    確定如附表，符合數罪併罰之要件，應依刑法第53條及第51
    條第5款之規定，聲請定其應執行之刑，爰依刑事訴訟法第4
    77條第1項規定聲請裁定等語。
二、裁判確定前犯數罪者，併合處罰之，但有下列情形之一者，
    不在此限：一、得易科罰金之罪與不得易科罰金之罪。二、
    得易科罰金之罪與不得易服社會勞動之罪。三、得易服社會
    勞動之罪與不得易科罰金之罪。四、得易服社會勞動之罪與
    不得易服勞動之罪。前項但書情形，受刑人請求檢察官聲請
    定應執行刑者，依第51條規定定之。數罪併罰，分別宣告多
    數有期徒刑者，於各刑中之最長期以上，各刑合併之刑期以
    下，定其刑期，但不得逾30年，刑法第50條及第51條第5款
    分別定有明文。準此，合於數罪併罰之數罪，其中有上述刑
    法第50條第1項但書規定之情形，須經受刑人請求檢察官聲
    請，始得依刑法第51條第5款之規定定其應執行之刑。惟數
    罪併罰中之一罪，依刑法規定得易科罰金，若因與不得易科
    罰金之他罪，併合處罰結果而不得易科罰金時，原可易科部
    分所處之刑，自亦無庸為易科折算標準之記載（司法院院字
    第2702號解釋、司法院大法官釋字第144號解釋及第679號解
    釋理由書意旨可資參照）。故在數罪併罰，有二裁判以上，
    定其應執行之刑時，若有得易科罰金之罪與不得易科罰金之
    罪併合處罰結果而不得易科罰金時，原可易科部分所處之刑
    ，自亦無庸為易科折算標準之記載。法律上屬於自由裁量事
    項，尚非概無法律性之拘束，在法律上有其外部界限及內部
    界限。前者法律之具體規定，使法院得以具體選擇為適當裁
    判，此為自由裁量之外部界限。後者法院為自由裁量時，應
    考量法律之目的，法律秩序之理念所在，此為自由裁量之內
    部界限。法院為裁判時，二者均不得有所踰越。在數罪併罰
    而有二裁判以上，應定其應執行刑之案件，法院所為刑之酌
    定，固屬自由裁量事項，然對於法律之內、外部界限，仍均
    應受其拘束（最高法院94年度台非字第21號判決意旨參照）
    。
三、經查：
  ㈠受刑人前因犯附表所示之罪，經本院各判處如附表所示之刑
    。又附表編號1至3所示之刑，經原判決即本院105年度原訴
    字第4號判決定應執行有期徒刑1年5月；附表編號4所示之刑
    ，經原判決即本院105年度原訴字第4號判決定應執行有期徒
    刑10月確定等情，有卷附之判決書、臺灣高等法院被告前案
    紀錄表各1份附卷可佐，是本件定應執行刑，除不得逾越刑
    法第51條第5款所定法律之外部界限，即不得重於如附表所
    示各罪加計之總和外，亦應受內部界限之拘束，即不得重於
    前揭所定之執行刑有期徒刑1年5月、10月加計後之總和即2
    年3月。
  ㈡受刑人所犯如附表編號1至3所示之各罪，其所處之刑不得易
    科罰金及易服社會勞動，而附表編號4所示之22罪，其所處
    之刑雖不得易科罰金，但得易服社會勞動，而聲請人已依刑
    法第50條第2項規定，經受刑人請求向本院提出定應執行刑
    之聲請，有受刑人民國111年7月25日簽名捺印之「臺灣雲林
    地方檢察署刑法第50條第1項但書案件是否請求定應執行刑
    調查表」在卷可稽，故聲請人以本院為最後事實審法院，聲
    請就受刑人所犯附表所示之各罪定其應執行刑，符合前揭規
    定，應予准許，爰參酌被告各罪犯罪時間，兼衡刑罰衡平之
    要求及矯正受刑人之目的，附表編號1至3、附表編號4所示
    各罪前經原判決定刑後已減輕刑度，及受刑人於上開調查表
    內表示之定刑意見等一切情狀，定其應執行之刑如主文所示
    。
四、依刑事訴訟法第477條第1項，刑法第50條、第51條第5款，
    裁定如主文。
中　　華　　民　　國　　111 　年　　9 　　月　　8  　 日
                  刑事第六庭  法  官  簡伶潔
以上正本證明與原本無異。  
如不服本裁定，應於收受送達後5日內向本院提出抗告狀（須附
繕本）。
                              書記官  曾千庭
中　　華　　民　　國　　111 　年　　9 　　月　　8 　　日
附表：受刑人曾柏樺定應執行刑案件一覽表　　 
編         號           １          ２          ３ 罪         名  詐欺取財罪 詐欺取財罪 詐欺取財罪 宣    告   刑  （不含沒收）  有期徒刑1年1月 有期徒刑1年 有期徒刑1年 犯  罪  日 期  103年8月1日起至103年8月10日止 103年8月10日 103年8月10日起至103年8月11日止 偵  查  機 關 年  度  案 號  臺灣雲林地方檢察署103年度偵字第5429號、104年度偵字第494、4471號 臺灣雲林地方檢察署103年度偵字第5429號、104年度偵字第494、4471號 臺灣雲林地方檢察署103年度偵字第5429號、104年度偵字第494、4471號 最 後 事 實 審 法      院 臺灣雲林地方法院 臺灣雲林地方法院 臺灣雲林地方法院  案      號 105年度原訴字第4號 105年度原訴字第4號 105年度原訴字第4號  判  決  日 106年11月29日 106年11月29日 106年11月29日 確定 判 決 法      院 臺灣雲林地方法院 臺灣雲林地方法院 臺灣雲林地方法院  案      號 105年度原訴字第4號 105年度原訴字第4號 105年度原訴字第4號  確  定  日 107年1月9日 107年1月9日 107年1月9日 是否為得易科罰金或易服勞役之案件  否 否 否 備         註  ①雲林地檢107年度執字第1014號。 ②編號1至3之刑，經原判決定應執行有期徒刑1年5月確定。 ①雲林地檢107年度執字第1014號。 ②編號1至3之刑，經原判決定應執行有期徒刑1年5月確定。 ①雲林地檢107年度執字第1014號。 ②編號1至3之刑，經原判決定應執行有期徒刑1年5月確定。 
　　　
編         號           ４ （以下空白）  罪         名  詐欺取財罪   宣    告   刑  （不含沒收）  有期徒刑6月（22次）   犯  罪  日 期  103年8月11日   偵  查  機 關 年  度  案 號  臺灣雲林地方檢察署103年度偵字第5429號、104年度偵字第494、4471號   最 後 事 實 審 法      院 臺灣雲林地方法院    案      號 105年度原訴字第4號    判  決  日 106年11月29日   確定 判 決 法      院 臺灣雲林地方法院    案      號 105年度原訴字第4號    確  定  日 107年1月9日   是否為得易科罰金或易服勞役之案件  不得易科罰金，但得易服社會勞動   備         註  ①雲林地檢107年度執字第1015號。 ②經原判決定應執行有期徒刑10月確定。